# 求问陈版主关于母子公司及少数股东交易的问题

提问人：smile900820 时间：2023-05-23 16:12:58
求问陈版主如下情形：
A公司为B公司的母公司，持股60%，C公司为B公司的少数股东，持股10%。
A公司将产品卖给C公司（存在毛利），C公司组装、加工等工序，后再出售给B公司，B公司购入相应产品后尚未对外销售。
请助陈版主，A公司在合并B公司时，需要将A公司卖给C公司的毛利作为未实现利润调整相应产品价值吗？
个人认为C公司非合并范围内的公司，A公司将产品卖给C公司时已实现相应的利润。
感谢陈版主！

回答人：chenyiwei
需要考虑“A卖给C”和“C卖给B”是否存在关联？即，站在A公司合并报表角度考虑，该交易是否实质上构成一项委托加工安排？建议参考《监管规则适用指引——会计类第 1 号》之“1-15 按总额或净额确认收入”中“二、以购销合同方式进行的委托加工收入确认”所述原则处理。
基于谨慎考虑，如果无法取得确凿证据表明属于两笔独立的购销业务的，建议予以抵销处理。